#### **EDWARD NICOLAS MONTOYA ARCILA**

#### Ingeniero electrónico & Desarrollador

@ edward.nmontoya@gmail.com **\** 322-613-6372 Carrera 43 A # 37 Sur 28

in linkedin.com/in/nicolas-montoya % nicolasmontoya.com

P Envigado, Antioquia



### **PERFIL**

Soy un ingeniero electrónico con competencias en desarrollo de software, automatización y gestión de procesos industriales, tengo amplia experiencia y pasión por el desarrollo de aplicaciones web. Desde que tengo memoria he escrito código y con el paso de los años he pasado por una variedad de tecnologías como C, C++, Python, Php, Javascript, Java, entre otras. Soy una persona apasionada, responsable, con alta disposición para aprender e investigar.

#### **EXPERIENCIA**

### Desarrollador FullStack (Oracle SQL / Spring Boot / Java / Angular)

#### Universidad de Antioquia

Septiembre 2018 - Actualidad

- Medellín, Antioquia
- Definión de modelos y arquitectura funcional para aplicaciones.
- Desarrollo de aplicaciones web y móviles.
- Migración de aplicaciones Java EE.
- Integración con proveedores externos como Adobe Sign, Okta, Ibm cloud, epayco, entre otros.
- Implementaciones de integración y entrega continua.
- Soporte para bases de datos Oracle DB.

#### Auxiliar de programación

#### Universidad de Antioquia

Enero 2016 - Septiembre 2018

- Medellín, Antioquia
- Gestión y planificación de requisitos funcionales y no funcionales de proyectos.
- Diseño y desarrollo de aplicaciones web (Backend y Frontend).
- Modelamiento y estructuración de bases de datos SQL y noSQL.
- Desarrollo de aplicaciones moviles nativas para iOS(Swift) y Android(Java).
- Desarrollo de aplicaciones hibridas con ionic y PWA.

#### Técnico de mantenimiento de drones

#### **MDT** Topográfia

m Enero 2017 - Junio 2017

- Medellín, Antioquia
- Revisión del estado de los equipos y mantemiento general.
- Vuelos autónomos mediante Pix4D y vuelos manuales para recolección de información.
- Generación de maya 3D y levantamiento topografico mediante imágenes aéreas.

## **FORTALEZAS**

Metodologiías ágiles SCRUM Trabajo duro Responsabilidad Pasión Creatividad Amor por el conocimiento Proactivo Gestión y emprendimiento Mejoramiento continuio

## FILOSOFIA DE VIDA

"La calidad no es un acto, es un hábito."

### **HABILIDADES**

#### Metodologías ágiles

Tengo experiencia en metologías agiles como SCRUM y kanban.



#### Desarrollo web

Conozco tecnologías de ultima generación para implementar microservicios, API REST y clientes web.



#### Desarrollo móvil

Conozco el proceso de desarrollo para aplicaciones moviles iOS y Android.



# Automatización industrial

Conozco la normativa ISA 5.9 y algunos de los estandares de calidad empresariales para automatización y control de procesos industriales.

## SOFTWARE

Git y GitHub Spring Boot (Java) Oracle DB MongoDB Angular (JavaScript) Express (NodeJS) Mysql Android (Java) **PHP** iOS (Swift) Python Arduino y PIC React (JavaScript)



## **IDIOMAS**

Inglés



## **EDUCACIÓN**

Ingeniería electrónica

Universidad de Antioquia, Medellín

Werano de 2013 - Junio de 2020

## **FORMACIÓN PROFESIONAL**

### **Cursos**

- Mongo-University (2018). "Curso MongoDB for Developers M101P". in: Online.
- Platzi (2016). "Curso Platzi Git y GitHub". In: Online.
- Udemy (2020). "Docker Mastery: with Kubernetes + Swarm from a Docker Captain". In: *Online*.

## **REFERENCIAS**

# Jhon Alexander González Valencia - Ing. Industrial

@ jhon.agonzalez94@gmail.com

**321-753-5120** 

#### Andres Felipe Arcila - Ing. Civil

@ afarcilao@gmail.com

**318-709-1016**